臺灣高雄地方法院刑事判決　　　　　　　96年度易字第1194號
公　訴　人　臺灣高雄地方法院檢察署檢察官
被　　　告　乙○○
　　　　　　　　　　現於臺灣高雄看守所
上列被告因違反毒品危害防制條例案件，經檢察官提起公訴（96
年度毒偵字第1630號），被告於本院準備程序中為有罪之陳述，
經合議庭裁定由受命法官依簡式審判程序獨任審理，本院判決如
下：
    主  文
乙○○施用第二級毒品，累犯，處有期徒刑捌月。
    事 實 及 理 由
一、乙○○於民國87年間因施用毒品案件，經本院裁定命入勒戒
    處所施以觀察勒戒，勒戒期滿因有繼續施用毒品傾向，復經
    本院裁定命入戒治處所施以強制戒治，於87年12月22日因停
    止戒治處分釋放出所，而於88年6 月7 日期滿執行完畢，嗣
    於88年間復因施用毒品案件，經本院裁定命入勒戒處所施以
    觀察勒戒，勒戒期滿因有繼續施用毒品傾向，復經本院裁定
    命入戒治處所施以強制戒治，經停止戒治處分及撤銷停止戒
    治處分，於90年2 月7 日期滿執行完畢；另於93年間因竊盜
    及施用毒品等案件，經本院以93年度簡字第4162號、93年度
    訴字第3443號及94年度簡字第1292號分別判決有期徒刑5 月
    、8 月及3 月確定，經裁定應執行有期徒刑1 年2 月，於95
    年2 月20日縮短刑期執行完畢。詎猶不知悔改，明知甲基安
    非他命係毒品危害防制條例第2 條第2 項所列之第二級毒品
    ，不得非法持有、施用，仍於上開強制戒治執行完畢釋放後
    5 年內，再犯上開施用毒品犯行，並在上開施用毒品犯行後
    5 年內，基於施用第二級毒品甲基安非他命之犯意，於96年
    1 月6 日晚上10時15分許回溯24小時內之某時，在其位於高
    雄縣永安鄉○○村○○路8 巷24之2 號之住處，將第二級毒
    品甲基安非他命以放入玻璃球吸食器用火燒烤，而吸食氣體
    之方式，施用第二級毒品甲基安非他命1 次。嗣於96年1 月
    6 日下午9 時45分許，在高雄縣路竹鄉○○路與下甲路11巷
    口為警臨檢查獲，並經乙○○同意採尿送驗查獲。
二、本件被告乙○○所犯為死刑、無刑徒刑或最輕本刑為3 年以
    上有期徒刑以外之罪，其於準備程序中就被訴犯罪事實，為
    有罪之陳述，經法官告知簡式審判程序之旨，並聽取當事人
    之意見後，依刑事訴訟法第273 條之1 第1 項規定，裁定由
    受命法官獨任進行簡式審判程序，合先指明。
三、上揭犯罪事實，業據被告乙○○於本院審理時坦承不諱，且
    有臺灣檢驗科技股份有限公司濫用藥物尿液檢驗報告1 紙、
    尿液對照表1 份、臺灣高雄地方法院檢察署刑案查註紀錄表
    及臺灣高等法院被告全國前案紀錄表各1 紙附卷可稽。又被
    告於87年間因施用毒品案件，經本院裁定命入勒戒處所施以
    觀察勒戒，勒戒期滿因有繼續施用毒品傾向，復經本院裁定
    命入戒治處所施以強制戒治，於87年12月22日因停止戒治處
    分釋放出所，而於88年6 月7 日期滿執行完畢，嗣於88年間
    復因施用毒品案件，經本院裁定命入勒戒處所施以觀察勒戒
    ，勒戒期滿因有繼續施用毒品傾向，復經本院裁定命入戒治
    處所施以強制戒治，經停止戒治處分及撤銷停止戒治處分，
    於90年2 月7 日期滿執行完畢，並於93年間再因施用毒品等
    案件，經本院以93年度訴字第3443號及94年度簡字第1292號
    分別判決有期徒刑8 月及3 月確定之事實，有臺灣高雄地方
    法院檢察署刑案查註紀錄表及臺灣高等法院被告全國前案紀
    錄表各1 紙附卷可稽，是被告確係於強制戒治執行完畢釋放
    後，5 年內又為其他施用毒品之犯行，並在上開施用毒品犯
    行後5 年內再為本件施用第二級毒品甲基安非他命之犯行甚
    明；從而，本案事證明確，被告犯行堪予認定，應依法論科
    。
四、查甲基安非他命係毒品危害防制條例第2 條第2 項所稱之第
    第二級毒品，不得非法持有及施用。核被告所為，係犯毒品
    危害防制條例第10條第2 項之施用第二級毒品罪。被告持有
    第二級毒品甲基安非他命之低度行為，已為施用之高度行為
    所吸收，不另論罪。另被告前於93年間因竊盜及施用毒品等
    案件，經本院以93年度簡字第4162號、93年度訴字第3443號
    及94年度簡字第1292號分別判決有期徒刑5 月、8 月及3 月
    確定，經裁定應執行有期徒刑1 年2 月，於95年2 月20日縮
    短刑期執行完畢，有臺灣高等法院被告全國前案紀錄表1 紙
    附卷可稽，被告於上開有期徒刑執行完畢5 年內，故意再犯
    本件有期徒刑以上之罪，為累犯，應依刑法第47條第1 項規
    定，加重其刑。爰審酌被告曾觸犯施用毒品之犯行，雖經觀
    察勒戒、強制戒治程式，仍未能斷戒施用毒品惡習，顯見其
    戒治意志不堅，缺乏勒戒動機，本應從重量刑以收刑罰教化
    之效。惟念其施用毒品係對己身殘害，並未造成他人具體危
    害，且能於犯後坦承犯行，態度尚稱良好，及公訴人具體求
    處有期徒刑8 月至1 年2 月等一切情狀，酌情量處如主文所
    示之刑，以示儆懲。
五、另檢察官聲請併辦意旨略以（96年度毒偵字第2534號、96年
    度毒偵字第2852號）：被告乙○○基於施用第二級毒品甲基
    安非他命之集合犯意，分別於95年12月13日下午4 時55分許
    回溯24小時內之某時及96年2 月2 日為警採尿回溯96小時內
    之某時，均在不詳處所，以不詳方式施用第二級毒品甲基安
    非他命各1 次，上開2 次犯行與本案係基於單一犯意而反覆
    實施同種類之行為，係屬集合犯之包括一罪，基於審判不可
    分原則，應為起訴效力所及，而應併予審理等語。然查，所
    謂集合犯，乃在構成要件上本即預定有複數之同種行為反覆
    實施之犯罪。本件被告乙○○前後多次吸食第二級毒品甲基
    安非他命之行為，雖為多次之複數行為，惟其並未具備預先
    反覆實施之犯意甚為明確，故檢察官聲請併辦部份自亦無集
    合犯之裁判上一罪關係，非起訴效力所及，本院自無從併予
    審理，是檢察官移送併辦部分應退由檢察官另為適法之處理
    ，附此敘明。
據上論斷，應依刑事訴訟法第273 條之1 第1 項、第284 條之 1
、第299 條第1 項前段，毒品危害防制條例第10條第2 項，刑法
第11條、第47條第1 項，判決如主文。
本案經檢察官甲○○到庭執行職務。
中　　華　　民　　國　　96　　年　　5 　　月　　31　　日
                  鳳山刑事第一庭      法　官  陳盈吉
以上正本證明與原本無異。
如不服本判決，應於判決送達後10日內，向本院提出上訴狀。
中　　華　　民　　國　　96　　年　　5 　　月　　31　　日
 　　　　　　　　　　　　　　　       書記官  吳俊達
附錄本判決論罪科刑法條：
毒品危害防制條例第10條第2項
施用第2級毒品者，處3年以下有期徒刑。
